臺灣高等法院臺南分院刑事裁定　　　　　 96年度抗字第241號
抗 告 人
即受刑人　甲○○
　　　　　　　　　（現在臺灣嘉義監獄執行中）
上列抗告人因聲請減刑案件，不服臺灣嘉義地方法院中華民國96
年7月16日裁定（96年度聲減字第377號）提起抗告，本院裁定如
下：
    主  文
抗告駁回。
    理  由
一、抗告意旨略以：抗告人即受刑人甲○○，前於中華民國91年
    8月21日至同年11月7日間因違反毒品危害防制條例案件，經
    臺灣嘉義地方法院判處有期徒刑10月，此次實施減刑，臺灣
    嘉義地方法院之裁定遺漏此件符合減刑之違反毒品危害防制
    條例案，爰不服原裁定，於法定期間內提起抗告云云。
二、按中華民國96年罪犯減刑條例第8條第1項規定：依本條例應
    減刑之罪，已經判決確定尚未執行或執行未完畢者，由檢察
    官或應減刑之人犯聲請最後審理事實之法院裁定之。又不在
    得聲請減刑之人聲請範圍內之受刑人所犯其他之罪，該部分
    犯罪，既未繫屬於法院，繫屬法院即無從就該部分犯罪為減
    刑之裁定。
三、經查：
  (一)本件聲請人臺灣嘉義地方法院檢察署檢察官就抗告人甲○○
    所犯，業經判決處刑確定如附表所示之編號1違反毒品危害
    防制條例第10條第1項之施用第一級毒品罪、編號2違反刑法
    第330條第1項之加重強盜罪等，聲請就編號1減刑，並與編
    號2定其應執行刑，經原審法院諭知：「甲○○所犯附表編
    號1所示施用第一級毒品罪，所處有期徒刑部分，減刑詳如
    附表所載，與附表編號2所列不應減刑之犯罪所處之有期徒
    刑，應執行有期徒刑柒年捌月。」據此，原審法院就業經聲
    請部分（即編號1及編號2之罪），均已依法妥適裁處之，並
    無漏未處理之情形，應可認定。
  (二)又聲請減刑案件中，編號2部分，雖係96年4月24日以前所犯
    ，惟屬中華民國96年罪犯減刑條例第3條第1項第15款所列不
    予減刑之罪。是以，原審法院就編號1部分依法減刑後，並
    與編號2部分，合併定其應執行之刑，本院經核，亦無不當
    。
四、至抗告意旨主張：抗告人另有應予減刑之罪，原審法院漏予
    審酌乙節，按原審法院就業已聲請之部分，並無漏未處理之
    情形，已如前述，從而，抗告人所稱因違反毒品危害防治條
    例案件並經臺灣嘉義地方法院以92年度訴字第1號判決處有
    期徒刑10月之部分（見臺灣嘉義地方法院刑事96年度聲減字
    第377號卷宗第47頁），其既不在聲請人聲請減刑之範圍，
    則原審法院以該部分並未經繫屬而未予裁判，經核尚無違誤
    。綜上所述，抗告人之抗告為無理由，應予駁回。另抗告人
    如認此部分亦有應予減刑之情形，應另向有管轄權之法院為
    減刑之聲請，附此指明。
五、據上論結，應依刑事訴訟法第412條，裁定如主文。
中　　華　　民　　國　　96　　年　　8 　　月　　22　　日
                  刑事第三庭   審判長 法　官    葉居正
                                      法  官    吳勇輝
                                      法  官    郭千黛
以上正本證明與原本無異。
不得再抗告。
　　　　　　　　　　　　　　　　　　　書記官    尤乃玉
中　　華　　民　　國　　96　　年　　8 　　月　　23　　日
